# 请教陈版：关于同一合并范围之内境内外公司交易抵销的问题

提问人：lu760314 时间：2015-02-08 14:28:33
A公司为境内母公司，向B公司销售产品.B公司的功能货币为美元。由于在将B公司的报表折算为人民币报表时，所选择的中间汇率与交易发生时的汇率不同，导致A、B公司之间所体现出的内部交易的金额不同，在做合并时，对于该差额如何进行处理？

回答人：chenyiwei
合并报表层面应抵销的内部交易未实现损益应是A公司账面上以人民币体现的交易损益，对子公司B而言即为：（原币内部交易价格交易日汇率－母公司账面的营业成本）。 B 公司在持有存货期间因汇率变动导致期末汇率不同于交易日汇率而导致的期末折算金额变动，扣除上述内部交易未实现损益影响后，在合并报表中体现为外币报表折算差额。 期末合并报表中对该部分存货的计量金额＝原币表示的原始成本期末汇率。

提问人：lu760314 时间：2015-02-09 08:46:24
陈版：按照您的回复，我是不是可以这样理解，在抵销内部交易时，对于子公司B而言，抵销的成本为交易发生时的汇率。如果是这样，可能会存在这种情况，其抵销的成本金额会不同于按照评平均汇率折算的金额，这种差异如何解决？

回答人：chenyiwei
此处抵销的成本应该是母公司个别报表层面确认的内部销售成本（因为子公司尚未对外销售，子公司自身报表上无营业成本）。所以不存在所抵销的成本应按平均汇率折算的问题。

提问人：lu760314 时间：2015-02-10 08:17:23
抱歉，陈版，可能是我没表述清楚。B公司已全部对外销售，未保留存货结余，在这种情况下，会存在差异。

回答人：chenyiwei
如果子公司已经将存货全部对外出售，年末无结存，则确实存在你说的问题。抵销时无法抵平的差额可调整到外币报表折算差额，到后续丧失对该子公司控制权时转入损益。

提问人：lu760314 时间：2015-02-10 20:57:29
能否麻烦陈版将此种处理方式：差额计入外币报表折算差额的依据说一下，或者将相关文件说明一下。谢谢。

回答人：chenyiwei
站在集团合并报表角度，该差额是报告期内对该存货进行内部移送所导致。这一过程中，该存货曾经在境外经营停留，停留期间产生外币报表折算差额（与资产的折算相关）。

提问人：lxch119 时间：2017-09-04 21:35:38
陈版主， 本案的销售方向修改一下，反过来将，境外B公司销售产品给A公司。 B公司管理技术先进，损益表能按照即期汇率折算，那么A公司的采购成本和B公司的销售成本，在金额上，应该是一致的。但是实务中，B公司的损益表一般都是按照平均汇率折算的，这就导致该关联交易折算后的金额同A公司的采购成本是不一样的。 这个时候（假设A公司全部对外销售），抵消该笔交易的时候，这个差额调整外币报表折算差？ 直接按照小金额抵消收入成本，是否也比较合理？

回答人：chenyiwei
该差额是因为交易双方对同一笔交易的折算汇率差异引起的，如果差异重大则建议做差错更正；如果差异不重大，建议将差额调整外币折算差额。